---
title: "Fiche récapitulative de l'échantillon mesuré"
output: 
  word_document:
    reference_docx: mystyles.docx
params:
  agence : NA
  exercice : NA
  frt : NA
  prf : NA
  echantillon : NA
  echant : NA
  data : NA
  espar : NA
  tarif : NA
  graphe : NA
  texte01 : NULL
  texte02 : NULL
  texte03 : NULL
  texte04 : NULL
  zonecalc : NA
  mercutop : NA
  map01 : NA
  map02 : NA
  graphe1 : NA
  graphe2 : NA
---

```{r setup, include=FALSE}
library(pander)
panderOptions('table.alignment.default', function(df)
    ifelse(sapply(df, is.numeric), 'right', 'left'))
panderOptions('table.split.table', Inf)
panderOptions('big.mark', ",")
panderOptions('keep.trailing.zeros', TRUE)
library(knitr)
knitr::opts_chunk$set(echo = FALSE)
library(captioner)
figs <- captioner(prefix="Figure")
tbls <- captioner(prefix="Table")
```

**Échantillon - `r params$echantillon`**  
Forêt : `r params$frt`  
Parcelle : `r params$prf`  

```{r textes}
if (nrow(params$texte01) > 0) {
  nbtig <- nrow(params$texte01)
  nbess <- unique(params$texte01$code)
  listess <- paste(nbess, collapse = ", ")
  Txt01 <- paste0(
    " L'échantillon contient ", nbtig, " tige(s) désignée(s) et ", length(nbess), " essence(s) : ", listess, "."
  )
} else {
  Txt01 <- NULL
}
if (nrow(params$texte02) > 0) {
  Tar <- unique(params$texte02$tarif)
  Tar <- Tar[!is.na(Tar)]
  Tab <- ListTarONF3[which(ListTarONF3$sibois %in% Tar), c("ess", "type_v", "contexte", "defvol", "dmin", "dmax", "hmin", "hmax", "entr1", "entr2", "sibois")]
  Txt02 <- paste0(
      Tab$sibois, " (", Tab$contexte, "), est un tarif pour les essences (", Tab$ess, "), pour les diamètres de ", Tab$dmin, " à ", Tab$dmax,
      " cm, pour les hauteurs de ", Tab$hmin, " à ", Tab$hmax, " m,\n nécessite ", Tab$entr1, " et ", Tab$entr2, " et renvoi un ", Tab$defvol, " (", Tab$type_v, ").\n"
    )
} else {
  Txt02 <- NULL
}
if (nrow(params$texte03) > 0) {
  Txt03 <- ""
  resv <- params$texte03
  for (r in length(resv):1) {
    Txt03 <- paste0(
      "- Pour l'essence ", names(resv[r]), ", l'estimation ONF cube ", round(100 * (resv[[r]]["L_VbftigCom", "sum"] / resv[[r]]["E_VbftigCom", "sum"] - 1), 0),
      "% du volume bois fort tige commercial EMERGE et ", round(100 * (resv[[r]]["L_Vbftot7cm", "sum"] / resv[[r]]["E_Vbftot7cm", "sum"] - 1), 0),
      "% du volume bois fort total EMERGE : le volume bois fort tige commercial (L_VbftigCom) LOCAL de l'échantillon est de ", resv[[r]]["L_VbftigCom", "sum"],
      " m3, le volume bois fort tige commercial (E_VbftigCom) EMERGE de l'échantillon est de ", resv[[r]]["E_VbftigCom", "sum"],
      " m3, le volume houppier (L_VHouppiers) LOCAL de l'échantillon est de ", resv[[r]]["L_VHouppiers", "sum"],
      " m3, le volume houppier (E_VHouppiers) EMERGE de l'échantillon est de ",
      round(resv[[r]]["E_Vbftot7cm", "sum"] - resv[[r]]["E_VbftigCom", "sum"], 2),
      " m3, soit un pourcentage de houppiers moyen LOCAL de l'échantillon (L_PHouppiers) de ",
      round(100 * resv[[r]]["L_PHouppiers", "mean"], 0),
      "%, et un pourcentage de houppiers moyen EMERGE de l'échantillon (E_PHouppiers) de ",
      round(100 * resv[[r]]["E_PHouppiers", "mean"], 0), "%.\n", Txt03
    )
  }
} else {
  Txt03 <- NULL
}
if (nrow(params$texte04) > 0) {
  resv <- params$texte04
  Txt04 <- paste0("AGENCE ", params$agence, ", EXERCICE ", params$exercice)
    for (r in length(colnames(resv)):1) {
      Txt04 <- paste0(Txt04, "- UT ", colnames(resv)[r], " - ")
      for (s in length(rownames(resv)):1) {
        Txt04 <- paste0(
          Txt04,
          "Pour l'essence ", rownames(resv)[s], " : l'estimation LOCAL cube ", round(100 * ((resv[[s, r]]["tl_vbftigcom", "sum"] + resv[[s, r]]["tl_vhouppiers", "sum"]) / (resv[[s, r]]["te_vbftigcom", "sum"] + resv[[s, r]]["te_vhouppiers", "sum"]) - 1), 0),
          "% du volume bois fort total decoupe 7cm EMERCU, ", round(100 * (resv[[s, r]]["tl_vbftigcom", "sum"] / resv[[s, r]]["te_vbftigcom", "sum"] - 1), 0),
          "% du volume bois fort tige EMERCU et ", round(100 * (resv[[s, r]]["tl_vhouppiers", "sum"] / resv[[s, r]]["te_vhouppiers", "sum"] - 1), 0),
          "% du volume houppiers EMERCU : le volume bois fort tige commercial LOCAL est de ", round(resv[[s, r]]["tl_vbftigcom", "sum"], 0),
          " m3, le volume bois fort tige commercial EMERCU est de ", round(resv[[s, r]]["te_vbftigcom", "sum"], 0),
          " m3, le volume houppier LOCAL est de ", round(resv[[s, r]]["tl_vhouppiers", "sum"], 0),
          " m3, le volume houppier EMERCU est de ", round(resv[[s, r]]["te_vhouppiers", "sum"], 0), " m3.\n"
        )
      }
    }
} else {
  Txt04 <- NULL
}
```

## Plan de situation

```{r map12, fig.height=6, fig.width=10, fig.cap=map12}
map12 <- figs(name = "map12", caption = "Plan de situation.")
multiplot(params$map02, params$map01, cols = 2)
```

## En bref...

`r Txt01`  
`r Txt02`  

## Répartition des volumes dans la tige
```{r graphe1, fig.height=6, fig.width=10, fig.cap=graphe1}
graphe1 <- figs(name = "graphe1", caption = "Répartition des volumes dans la tige par classe diamètre et par essence.")
params$graphe1
```

`r Txt03`  

## Comparaison des données échantillon (ECH) et zones (SER, RN250 ou RF250)
```{r graphe, fig.height=5.5, fig.width=10, fig.cap=graphe}
graphe <- figs(name = "graphe", caption = "Boxplot de comparaison des données échantillon (ECH) et zones (SER, RN250 ou RF250).")
params$graphe
```

## Les échantillons (ECH) et zones (SER, RN250 ou RF250) sont-ils différents ?
```{r shapiro, fig.height=5.5, fig.width=10, fig.cap=shap}
shap <- figs(name = "shap", caption = "Graphes Q-Q Plot et fréquence des données des échantillons.")
ltar <- c("numSchR","numSchL","numAlg")
no <- ltar[as.integer(params$tarif)]
t1 <- params$echant %>% filter(essence == params$espar & Type == no)
t1$group <- "ECH" 
t2 <- params$data %>% filter(essence == params$espar & Type == no)
t2$group <- params$zonecalc
res <- rquery.t.test(t1, t2)
shapiro <- ifelse(res$test$p.value < 0.05, "la p-value est nettement inférieure au seuil de 5%, on ne peut pas rejeter l'hypothèse d'égalité des numéros de tarif.", "la p-value n'est pas nettement inférieure au seuil de 5%, on peut rejeter l'hypotèse d'égalité des numéros de tarif.")
```

`r res$shapiro`  

La p-value est de `r  signif(res$test$p.value,3)` : `r shapiro`.  

La mercuriale optimale est calculée à partir des éléments ci-dessus.
```{r mercutop}
mercu <- tbls(name = "mercu", caption = "Mercuriale optimale calculée à partir des données zone (SER, RF250 ou RN250).")
pander(params$mercutop, caption=mercu, justify='center')
```

## Application de la mercuriale optimale sur l'état d'assiette agence

```{r graphe2, fig.height=4, fig.width=10, fig.cap=graphe2}
graphe2 <- figs(name = "graphe2", caption = "Graphe de comparaison des volumes de l'état d'assiette calculés à partir de la mercuriale optimale.")
params$graphe2
```

`r Txt04`